臺灣桃園地方法院民事裁定
111年度司繼字第2543號
                                   111年度司繼字第3187號
聲  請  人  台新國際商業銀行股份有限公司

法定代理人  尚瑞強  


聲  請  人  凱基商業銀行股份有限公司


法定代理人  龐德明  


被  繼承人  吳照雄(亡)
                      生前最後住所：桃園市○○區○○○路○段00巷0號12樓
關  係  人  石佩宜律師

上列聲請人聲請選任被繼承人吳照雄（亡）遺產管理人事件，本
院裁定如下：
    主      文
選任石佩宜律師為被繼承人吳照雄之遺產管理人。
准對被繼承人吳照雄（男，民國00年00月00日出生、民國108年3
月16日死亡，國民身分證統一編號：Z000000000號，生前最後住
所：桃園市○○區○○○路○段00巷0號12樓）大陸地區以外之繼承人
為承認繼承之公示催告。
被繼承人吳照雄之大陸地區以外之繼承人，應自本公示催告公告
於司法院網站之日起壹年內向本院陳報承認繼承，如不於公示期
限內陳報承認繼承時，被繼承人之遺產於大陸地區之繼承人依法
繼承、清償債權並交付遺贈物後，如有賸餘，歸屬國庫。
聲請程序費用新臺幣各壹仟元由被繼承人吳照雄之遺產負擔。
    理      由
一、按先順序繼承人均拋棄其繼承權時，由次順序之繼承人繼承
    ，其次順序繼承人有無不明或第四順序之繼承人均拋棄其繼
    承權者，準用關於無人承認繼承之規定。次按繼承開始時，
    繼承人之有無不明，而無親屬會議或親屬會議未於1個月內
    選定遺產管理人者，利害關係人得聲請法院選任遺產管理人
    ，並由法院依公示催告程序，定6個月以上之期限，公告繼
    承人，命其於期限內承認繼承，此觀民法第1176條第6項、
    第1177條、第1178條規定自明。
二、本件聲請意旨略以：
  ㈠聲請人台新國際商業銀行股份有限公司部分：被繼承人吳照
    雄於民國（下同）108年3月16日死亡，而被繼承人尚積欠聲
    請人債務未清償，又查被繼承人名下尚有坐落於桃園市中壢
    區三座屋段舊社小段土地之應有部分可清償前揭債務，惟被
    繼承人已知之繼承人均已拋棄繼承，且查無被繼承人之親屬
    會議選任被繼承人之遺產管理人，為免因被繼承人死亡，致
    無法對其遺產為強制執行，爰依法請求選任被繼承人之遺產
    管理人等語。
  ㈡聲請人凱基商業銀行股份有限公司部分：被繼承人吳照雄前
    曾向聲請人申辦現金卡使用，卻未依約給付，尚積欠聲請人
    本金新臺幣（下同）100,066元及應計利息、費用等，又被
    繼承人吳照雄於108年3月16日死亡，遺有不動產，而其已知
    之繼承人均已拋棄繼承，且並未於一個月內召開親屬會議選
    定遺產管理人，致聲請人無法對被繼承人之遺產行使權利，
    爰依法請求選任被繼承人之遺產管理人等語。　　
三、經查，聲請人主張之上開事實，業據其提出本院債權憑證、
    被繼承人之除戶戶籍謄本、繼承系統表、各順位繼承人之戶
    籍及除戶戶籍謄本、司法院家事公告、土地登記第二類謄本
    等件影本為證，堪信為真。又被繼承人之法定繼承人均已拋
    棄繼承或於繼承開始前死亡，且被繼承人死亡迄今已逾民法
    第1177條所定一個月期間，仍無親屬會議選任之遺產管理人
    向本院陳明等情，除有聲請人所提之前開資料為證外，復有
    本院依職權調閱之索引卡查詢資料在卷可佐，並經本院依職
    權調閱本院108年度司繼字第714號及第971號卷核閱屬實。
    準此，堪認被繼承人所遺財產處於無人管領之狀態，確有為
    被繼承人所遺財產指定遺產管理人之必要。經本院函詢桃園
    律師公會，有石佩宜律師、鄭崇文律師、郭淳頤律師及詹連
    財律師具狀表示有意願擔任被繼承人所遺財產之遺產管理人
    ，此有各該律師之陳報狀與同意書在卷可憑。本院審酌石佩
    宜律師曾辦理遺產管理人及其他事件之情況，認本件選任石
    佩宜律師為被繼承人之遺產管理人，應屬適當。綜上，本件
    選任石佩宜律師為被繼承人之遺產管理人，應屬適當，且與
    法律規定相合，應予准許，並依法為公示催告。
四、依民法第1177條、第1178條、第1185條、家事事件法第127
    條第1項第4款及第4項、第137條之規定，裁定如主文。
五、如不服本裁定，應於送達後10日內向本院提出抗告狀，並應
    繳納抗告費新臺幣1,000元。
中　　華　　民　　國　　111 　年　　11　　月　　11　　日
                  家事法庭  司法事務官　王雯綺
以上正本係照原本作成。